【裁判字號】    95,聲,3024
【裁判日期】    950825
【裁判案由】    停止執行
【裁判全文】
臺灣臺北地方法院民事裁定              95年度聲字第3024號
聲  請  人  福興電機股份有限公司
法定代理人  甲○○
相  對  人  乙○○
上列當事人間聲請停止停止執行事件，本院裁定如下：
    主  文
聲請駁回。
聲請程序費用由聲請人負擔。
    理  由
一、本件聲請意旨略以：聲請人業經向本院對相對人提起確認抵
    押權不存在之訴，為此聲請裁定停止臺灣士林地方法院95年
    民執字第1452號執行事件（下稱系爭執行事件）之強制執行
    等語。
二、按有回復原狀之聲請，或提起再審或異議之訴，或對於和解
    為繼續審判之請求，或提起宣告調解無效之訴、撤銷調解之
    訴，或對於第4 條第1項第5款之裁定提起抗告時，法院因必
    要情形或依聲請定相當並確實之擔保，得為停止強制執行之
    裁定，強制執行法第18條第2項定有明文。
三、查聲請人上開主張，固據其提出民事起訴狀影本乙件為證（
    見本院卷第5至7頁），並經本院以95年度補字第760號繫屬
    中，亦經本院調取上開補字卷閱明屬實。惟查：
  (一)系爭執行事件乃第三人即聲請人之債權人台朔重工股份有限
    公司（下台朔重工公司）持本院94年度北簡字第39181號確
    定判決之執行名義，向臺灣士林地方法院聲請就債務人即聲
    請人所有之上開土地、建物為強制執行，經執行法院通知該
    土地、建物之第二順位抵押權人即相對人行使權利，而上開
    土地、建物業經於95年8 月22日拍定等情，有本院公務電話
    紀錄，及系爭執行事件所附台朔重工公司民事強制執行聲請
    狀、本院94年度北簡字第39181 號宣示判決筆錄、確定證明
    書、臺灣士林地方法院通知相對人行使權利函、送達證書、
    陳報狀、戶籍謄本及拍賣不動產筆錄等影本附卷可參（見本
    院卷第12至24頁），合先敘明。
  (二)依聲請人所述事實及上開起訴狀聲明所載，其係請求：「確
    認被告乙○○就坐落台北市○○區○○段0621地號土地，權
    利範圍984/1000 0及土地上建物門牌號碼為台北市內湖區○
    ○○路○段160號3樓，於民國（下同）94年10月5日向台北市
    中山地政事務所所為登記字號內湖字第289480號新台幣 860
    萬元之抵押權設定關係不存在，被告應將上開抵押權設定登
    記辦理塗銷登記」。是聲請人僅對相對人提起「確認抵押權
    設定關係不存在」及「塗銷抵押權登記」之訴，核屬一般確
    認之訴，與強制執行法第18條第2 項規定，得聲請停止執行
    之要件，係限於「有回復原狀之聲請，或提起再審或異議之
    訴，或對於和解為繼續審判之請求，或提起宣告調解無效之
    訴、撤銷調解之訴，或對於第4條第1項第5款之裁定提起抗
    告時」，並不相符。且經本院查詢訴訟事件繫屬情形觀之，
    聲請人並無上開強制執行程序停止之原因存在，亦有本院民
    事紀錄科查詢表在卷可佐（見本院卷第11頁），則聲請人聲
    請停止上開強制執行程序，尚屬無據，應予駁回。
四、爰裁定如主文。
中    華    民    國    95    年    8     月    25    日
                  民事第三庭    法  官  黃莉雲
以上正本係照原本作成
如對本裁定抗告須於裁定送達後10日內向本院提出抗告狀，並繳
納抗告費新臺幣1,000元
中    華    民    國    95    年    8     月    25    日
                                書記官  李承翰


司法院資訊處製作；財團法人民間司法改革基金會備份。
